# 已到期未收回的长期应收款需要调整至其他应收款吗

提问人：苍蓝 新月 时间：2022-03-15 19:48:30
请教陈版，请问已到期未收回的长期应收款，是继续在长期应收款核算，还是调整到其他应收款核算比较合适？

回答人：chenyiwei
应继续在长期应收款核算，但报表列报为“一年内到期的非流动资产”。同时应谨慎计提坏账准备。

提问人：jing_8484 时间：2022-03-18 11:30:58
请问陈版， 2021 年期末重分类到“一年内到期的非流动资产”的的长期应收款，预计 2022 年底不能按期回款，那么到 2022 年底的时候，这部分已经划分到“一年内到期的非流动资产”的的长期应收款，是不是需要重分类到“应收账款”

回答人：chenyiwei
一般理解不用。